臺灣臺中地方法院刑事判決　　　　　　　96年度易字第4798號
公　訴　人　臺灣臺中地方法院檢察署檢察官
被　　　告　甲○○
上列被告因違反商標法案件，經檢察官提起公訴（96年度偵字第
18928號），本院判決如下：
    主    文
甲○○明知為未得商標權人同意，於同一商品，使用相同之註冊
商標商品而販賣，處拘役伍拾伍日，如易科罰金，以新臺幣壹仟
元折算壹日。扣案附表一所示CHANEL商標圖樣之耳環參對（共陸
件）、腰鍊壹件、手鍊壹件、吊飾貳件，附表二所示CHRISTIAN
DIOR商標圖樣之耳環壹件、手環壹條，均沒收。
    犯罪事實
一、甲○○知附表一所示CHANEL商標圖樣及附表二所示CHRISTIA
    N DIOR商標圖樣，分別係瑞士商香奈兒股份有限公司、法國
    商克麗絲汀迪奧高巧股份有限公司向我國經濟部智慧財產局
    申請註冊登記取得商標專用權，指定使用於手鍊、項鍊、耳
    環、鑰匙圈及耳環、手環等商品，且各該商標之商品在全球
    各式精品類市場行銷甚廣，品質均著有商譽，為業界及消費
    大眾所共知，且均仍在專用期間，未經商標專用權人授權，
    不得任意使用，竟基於意圖販賣仿冒商標商品之犯意，於民
    國九十六年三月間，在臺北市士林夜市，以新臺幣（下同）
    三百元至一千元不等之代價，販入如附表一所示CHANEL 商
    標圖樣之耳環、腰鍊、手鍊、吊飾，附表二所示CHRISTIAN
    DIOR商標圖樣之耳環、手環等商品後，迄九十六年六月七日
    查獲前止，駕駛自用小客車攜帶上開仿冒前揭商標商品在臺
    中市各公司行號、店面、客戶家中及臺中市○○路與民權路
    口「風信子髮型店」等地出售。嗣林育如於九十六年四月底
    某日在「風信子髮型店」見得友人向甲○○購買配戴之飾品
    甚漂亮，經詢問友人得知甲○○電話號碼後與之聯絡，雙方
    約在臺中縣太平市一品萱泡沫紅茶店，由甲○○攜帶仿冒之
    飾品供林育如選購，林育如並以一千購得其中CHRIST IAN
    DIOR商標圖樣之手環一條，嗣經林育如報警檢舉，並提出自
    甲○○購得之手環一條扣案。迄於九十六年六月七日上午九
    時三十分許，經警至臺中市○○區○○路二段四六一巷二一
    號十一樓甲○○住處搜索，並在停車場內甲○○駕駛之自用
    小客車內扣得仿冒CHANEL商標圖樣耳環六件、腰鍊一件、手
    鍊一件、吊飾二件、仿冒CHRISTIAN DIOR商標圖樣耳環一件
    。
二、案經內政部警政署保安警察第二總隊第一大隊第二中隊報告
    臺灣臺中地方法院檢察署檢察官偵查起訴。
    理    由
一、按現行刑事訴訟法為保障被告之反對詰問權，排除具有虛偽
    危險性之傳聞證據，以求實體真實之發見，於該法第一百五
    十九條第一項明定被告以外之人於審判外之言詞或書面陳述
    ，除法律有規定者外，不得作為證據。又被告以外之人於審
    判外之陳述，雖不符前四條之規定（即刑事訴訟法第一百五
    十九條之一至同條之四），而經當事人於審判程序同意作為
    證據，法院審酌該言詞陳述或書面陳述作成時之情況，認為
    適當者，亦得為證據；當事人、代理人或辯護人於法院調查
    證據時，知有第一百五十九條第一項不得為證據之情形，而
    未於言詞辯論終結前聲明異議者，視為有前項之同意，刑事
    訴訟法第一百五十九條之五定有明文。本件檢察官、被告並
    未就卷內證據資料之證據能力有所爭執，且迄於言詞辯論終
    結前，均未主張有刑事訴訟法第一百五十九條第一項不得為
    證據之情形，是應認已同意卷內證據均得作為證據，且經本
    院審酌後，認無不適當之情形，應認本案調查之卷內證據均
    有證據能力，合先敘明。
二、訊據被告甲○○固不否認查獲上開商品係仿冒商標之商品一
    節，惟矢口否認有何違反商標法之犯行，辯稱：其從事販賣
    飾品業，但不是販賣仿冒品，其出售方式是開車到處跑，到
    公司或店面或客戶家中出售，地點都是在臺中市，都把飾品
    放在架子或耳環架上，用車子載去賣，相關商品價值僅幾百
    元而已，而其雖有出飾品，但所出者係沒有商標的飾品，但
    因其自己會配戴仿冒商標的飾品，朋友看到就誤會是其出售
    仿冒商標之飾品；被搜索查獲的商品是九十六年三月間在臺
    北市士林夜市購買，耳環一副約三、五百元、手機吊飾約三
    、四百元購買，腰鍊約一千元購買，手鍊約八百元購買，都
    是買來自己佩戴，因為有些好朋友看到這些飾品都會想要，
    硬要其出售，其認為是好朋友無所謂，沒有賺錢，就已原價
    賣出，並無營利意圖云云。經查：上開查獲扣案之CHANEL商
    標圖樣之耳環三對、腰鍊一件、手鍊一件、吊飾二件，CHRI
    STIAN DIOR商標圖樣之耳環一件、手環一條等商品，均係仿
    冒商標商品，並經告訴代理人賴麗玉、丁○○分別於警詢中
    指述甚明，並有委任鑑定聲明書、鑑定證明書、鑑定報告書
    各一份、經濟部智慧財產局商標資料檢索資料四份在卷可參
    。又證人林育如曾見被告在「風信子髮型店」出售飾品，且
    其因見「風信子髮型店」之友人穿戴飾品很漂亮，故詢問在
    何處購買，經該店人員才告知並得知電話，其打電話和被告
    聯絡詢問，復約在臺中縣太平市○○路一品萱泡沫紅茶店選
    購，並購得扣案仿冒CHRISTIAN DIOR商標圖樣手環一條等事
    實，業據證人林育如於本院審理中證述明確。而被告查獲之
    CHANEL商標圖樣之耳環三對項式相同，僅顏色不一（參見警
    卷照片編號（12）），且係於被告駕駛之自用小客車行李廂
    內查獲，倘係被告個人配戴，當無需同時隨車攜帶相同款式
    耳環三對之理；而被告就出售商品係置於自用小客車行李廂
    內為警查獲，排列方式如現場照片所示一節，亦據查獲員警
    丙○○於本院審理中證述明確，並有查現場照片三幀可憑（
    見警卷照片編號（4）、（5）、（6），就上開照片觀之，
    查獲之仿冒商標商品部分更係置於耳環架上排列，更與一般
    隨身攜帶飾品放置方式不侔。再者，證人林育如復證稱：被
    告雖有表明不賺差價，但其想不可能，一定有賺，生意人都
    是這樣講；其與被告並無關係，亦非朋友，僅係單純買方與
    賣方關係，被告亦未表示仿冒首飾來源，且未表示僅係代購
    等語，足見被告辯以係好朋友硬要其出售云云，當與事實不
    符。況出售商品將本求利，為交易之常態，而被告自承駕車
    至臺中市各處出售飾品，顯見並無相當規模，而僅係一般零
    星販賣，以四處負販兜售之艱辛，當無以成本價格原價出售
    商品與一般客人可言。綜上，被告上揭所辯，顯係事後卸之
    詞，不足採信，本件事證明確，被告犯行應堪認定，應予依
    法論科。
二、核被告甲○○所為，係違反商標法第八十二條之販賣仿冒商
    標商品罪。另刑事法若干犯罪行為態樣，本質上原具有反覆
    、延續實行之特徵，立法時既予特別歸類，定為犯罪構成要
    件之行為要素，則行為人基於概括之犯意，在密切接近之一
    定時、地持續實行之複次行為，倘依社會通念，於客觀上認
    為符合一個反覆、延續性之行為觀念者，於刑法評價上，即
    應僅成立一罪，俾免有重複評價、刑度超過罪責與不法內涵
    之疑慮；學理上所稱「集合犯」之職業性、營業性或收集性
    等具有重複特質之犯罪均屬之，例如經營、從事業務、收集
    、販賣、製造、散布等行為概念者是，此有最高法院九十五
    年度台上字第一０七九號判決意旨可資參照。被告之販賣前
    揭仿冒商標圖樣商品營利性行為，係自九十六年三月間購得
    後至九十六年六月七日查獲前止，在密集期間內以相同之方
    式持續進行，未曾間斷，是此販賣仿冒商標圖樣商品之犯行
    ，即具有反覆、延續實行之特徵，從而在行為概念上，縱有
    多次販賣之舉措，仍應評價認係包括一罪之集合犯。爰審酌
    被告自夜市販入仿冒商標之商品出售，數量非多，金額不高
    ，僅係少量零星販賣，其犯罪動機、目的、手段原均非屬至
    惡，然其迭於偵審中砌詞圖卸，就其犯行未見悔意之犯後態
    度等一切情狀，量處如主文所示之刑，並諭知易科罰金之折
    算標準，以示懲儆。扣案附表一所示仿冒CHANEL商標圖樣之
    耳環三對（共六件）、腰鍊一件、手鍊一件、吊飾二件，附
    表二所示仿冒CHRISTIAN DIOR商標圖樣之耳環一件、手環一
    條（該手環係由證人林育如購得），係被告所販賣之商品，
    不論屬於被告與否，爰依商標法第八十三條之規定，併予諭
    知沒收。
據上論斷，應依刑事訴訟法第二百九十九條第一項前段，商標法
第八十二條、第八十三條，刑法第十一條、第四十一條第一項前
段，判決如主文。
本案經檢察官乙○○到庭執行職務。
中　　華　　民　　國　　96　　年　　11　　月　　16　　日
                  刑事第十四庭  法  官  陳  葳
上正本證明與原本無異。
如不服本判決，應於收送達後10日內向本院提出上訴書狀（應敘
述具體理由並附繕本）。
上訴書狀如未敘述理由，應於上訴期間屆滿後20日內補提理由書
於本院。
                                書記官  張雅如
中　　華　　民　　國　　96　　年　　11　　月　　16　　日
附錄法條：
商標法第八十二條：
明知為前條商品而販賣、意圖販賣而陳列、輸出或輸入者，處一
年以下有期徒刑、拘役或科或併科新臺幣五 萬元以下罰金。
